臺灣臺北地方法院民事裁定　　　　　　100年度家聲字第298號
聲　請　人　李鳳翱律師（即被繼承人吳連枝遺產管理人）
相　對　人
即被繼承人　吳連枝(亡)生前最.
上列聲請人聲請變賣遺產事件，本院裁定如下：
    主    文
許可聲請人變賣被繼承人吳連枝所有如附表所示之不動產。
聲請程序費用由被繼承人吳連枝之遺產負擔。
    理    由
一、本件聲請意旨略以：聲請人前經本院以九十七年度財管字第
    五三號裁定指定為被繼承人吳連枝之遺產管理人，並依本院
    九十七年度家催字第二九二號裁定准對被繼承人吳連枝之債
    權人及受遺贈人為公示催告，並於九十七年八月六日刊報公
    告。公告期滿，核計被繼承人吳連枝共積欠財政部臺北市國
    稅局中北稽徵所九十三年度所得稅、滯納金及利息共新臺幣
    （下同）七千三百二十二元及積欠案外人孫合興借款債務一
    百十六萬五千四百四十四元及其利息，被繼承人吳連枝並以
    其所有宜蘭縣礁溪鄉○○段一二六地號土地設立抵押權予孫
    合興在案。聲請人為早日清理債務與孫合興溝通，其為保障
    債權而同意自行聲請拍賣抵押物，惟臺灣宜蘭地方法院（下
    稱宜蘭地院）九十九年度司拍字第五九號裁定以抵押權登載
    內容而逕以清償期於一百二十三年六月二十九日方屆至為由
    駁回孫合興拍賣抵押物之聲請，因孫合興未為抗告致該裁定
    確定。現聲請人為清償被繼承人吳連枝債務，實有將附表所
    示土地予以變賣之必要，本件已知被繼承人吳連枝符合民法
    第一千一百三十一條第一項親屬會議成員之親屬有其母王碧
    珠、妹吳淑女、妹吳淑芳、弟張正龍等四人，未達民法第一
    千一百三十條親屬會議召開之法定人數，符合民法第一千一
    百三十二條第二項親屬會議不能召開之情形，爰依法請求准
    予變賣被繼承人吳連枝所有如附表所示之不動產。
二、按遺產管理人因清償債權或交付遺贈物之必要，得經親屬會
    議之同意變賣遺產；又親屬會議不能召開或召開有困難時，
    依法應經親屬會議處理之事項，由有召集權人聲請法院處理
    之。親屬會議經召開而不為或不能決議時，亦同。民法第一
    千一百七十九條第二項、第一千一百三十二條第二項定有明
    文。
三、經查，聲請人所主張之上開事實，業據其提出法務部行政執
    行署宜蘭行政執行處通知、永成法律事務所函、土地謄本、
    宜蘭地院九十九年度司拍字第五九號裁定、本院北院錦家福
    九六年度繼字第一一○五號函、不動產估價報價單（以上均
    為影本）為證，並經本院依職權調閱本院九十六年度繼字第
    一一○五號卷、九十七年度財管字第五三號卷、九十七年度
    家催字第二九二號卷、宜蘭地院九十九年度司拍字第五九號
    卷查核屬實。揆諸前揭規定，聲請人聲請變賣遺產，為有理
    由，應予准許。
四、爰裁定如主文。
中    華    民    國   100    年    5     月    30    日
                          家事法庭法  官  文衍正
以上正本證明與原本無異
如不服本裁定應於送達後10日內向本院提出抗告狀，並繳納抗告
費新臺幣1,000元。
中    華    民    國   100    年    5     月    30    日
                                  書記官  蔡沛圻
附表：坐落宜蘭縣礁溪鄉○○段一二六地號（面積：二六七點九
      二平方公尺，權利範圍：全部）之土地，及其上宜蘭縣礁
      溪鄉○○村○鄰○○○路四一號房屋。